# Kauan Felipe Avelino de Lima

#### Desenvolvedor Full Stack Junior

Email: <a href="mailto:kauan\_falima@hotmail.com">kauan\_falima@hotmail.com</a>
Portfólio: <a href="mailto:kauanfelipe96.github.io/personal-portfolio">kauanfelipe96.github.io/personal-portfolio</a>
LinkedIn: <a href="mailto:kauanfelipe96.github.io/personal-portfolio">hotmail.com</a>
GitHub: <a href="mailto:github.com/kauanfelipe96">github.io/personal-portfolio</a>
LinkedIn: <a href="mailto:kauanfelipe96.github.io/personal-portfolio">hotmail.com</a>
GitHub: <a href="mailto:github.com/kauanfelipe96">github.com/kauanfelipe96</a>

# Declaração Pessoal

Sou um desenvolvedor apaixonado por criar soluções inovadoras e eficientes. Cursando Análise e Desenvolvimento de Sistemas e com experiência prática em diversas empresas, estou comprometido em impulsionar o sucesso dos projetos em que me envolvo.

# **Experiência Profissional**

# > Bono Energia — Analista de Sistemas Pleno, em Londrina

Julho 2023 — Dezembro 2023

A Bono Energia é uma empresa 100% focada em gerar energia limpa para o mercado business-to-business e uma das maiores empresas de EPCs do Brasil, atendendo clientes como WEG, Ambev e Grupo Nativa.

- Desenvolvimento de uma API com integração com WebService, utilizando NetCore.
- Criação e manutenção de uma estrutura de banco de dados SQL.
- Implementação de políticas de segurança na API.
- Utilização da metodologia Scrum.
- Deploy em ambiente de homologação e produção.
- Colaboração na criação de um ambiente otimizado para o PowerBi.

#### > <u>Dribion Software</u> — Suporte Técnico, em Cornélio Procópio

Janeiro 2021 — Abril 2022

A Dribion Software é uma empresa de desenvolvimento de softwares voltados para a garantia da qualidade, atendendo clientes como GMAC, Cadisa e Aguativa.

- Treinamento aos clientes e novos funcionários.
- Gestão financeira.
- Faturamento.
- Controle de Estoque.
- Notas fiscais: NFe, NFCe, MDFe, CTe e CCe.
- Básico de SQL Server.
- Breve experiência como Tester.
- Supervisão da instalação de programas de sistemas de software.

# > Cia Iguaçu de Café Solúvel — Auxiliar Administrativo Contábil, em Cornélio Procópio

Abril 2015 — Fevereiro 2020

A Cia Iguaçu é uma empresa que fabrica e vende café solúvel e seus derivados, estando hoje entre as três maiores empresas no Brasil exportadoras de café solúvel.

- Conferência de relatórios e levantamentos.
- Organização de arquivo e almoxarifado do setor
- Serviços Externos.
- Organização de documentos e balancetes.
- Experiência com sistema SAP R3.

# Formação Acadêmica

Julho 2016 — presente

#### Cursando quarto semestre em Análise e Desenvolvimento de Sistemas

Universidade Tecnológica Federal do Norte do Paraná — Cornélio Procópio, Paraná

# Habilidades

- .NET Core
 - C#
 - NodeJS/MySql
 - REST/RESTful
 - AWS
 - Git/GitHub
 - Windows
 - macOS
 - React JS
 - CSS3/Tailwind CSS
 - JavaScript
 - HTML5
 - Vite
 - SCRUM
 - SEO
 - IT Help Desk

# **Idiomas**

- Português (nativo) - Inglês (intermediário)

# Certificações

# **Menor Aprendiz**

em Aguativa Golf Resort com parceria CIEE/SENAC

2012 - 2013

# Informática Básica e Avançada

em CENAIC

2009 - 2010

# Especialização em hardware

em CENAIC

2009 — 2010